【裁判字號】    94,簡上,260
【裁判日期】    950427
【裁判案由】    清償債務
【裁判全文】
臺灣桃園地方法院民事判決             94年度簡上字第260號
上  訴  人  乙○○
被上訴人    丙○○
            甲○○
                        22號
上列當事人間清償債務事件，上訴人對於民國94年10月20日本院
中壢簡易庭94年度壢簡字第730 號第一審簡易判決提起上訴，經
本院於民國95年4 月13日言詞辯論終結，判決如下：
    主  文
上訴駁回。
第二審訴訟費用由上訴人負擔。
    事  實
甲、上訴人方面：
壹、聲明：
一、原判決關於駁回上訴人後開請求部分廢棄。
二、被上訴人應再連帶給付上訴人新台幣（下同）207,000 元，
    及自民國94年4 月30日起至清償日止，按年利率百分之20計
    算之利息。
三、被上訴人應再連帶給付上訴人按793,000 元計算自94年4 月
    30日起至94年5 月29日止，按年利率百分之20計算之利息。
貳、陳述：除與原判決記載相同者，茲引用之外，補稱：
一、被上訴人丙○○於93年5 月6 日向上訴人借款100 萬元（下
    稱系爭借款），經上訴人依被上訴人丙○○之要求，將其中
    90萬元以匯款方式，匯入被上訴人丙○○指定其設於台北富
    邦商業銀行環北分行第00000000000000號帳戶內，另10萬元
    則作為系爭借款自93年5 月6 日起至同年月31日止，及93年
    6 月1 日起至同年6 月30日止之利息各33,333元、40,000元
    ，及償還被上訴人表示要請上訴人至酒店喝酒，應由被上訴
    人支付，卻由上訴人代墊之酒店消費款26,667元。兩造於借
    款時，並約定除第1 個月之利息係自被上訴人丙○○於93年
    5 月6 日向上訴人借款之日起，計算至該月31日止，共26日
    之利息外，其餘各月份之利息均係以每月1 日為基準日，按
    月計算利息。是上訴人實際交付被上訴人丙○○之借款金額
    應為100 萬元。
二、被上訴人丙○○固交付其設於台灣銀行中壢分行第00000000
    000-0 號帳戶（下稱系爭帳戶）之存摺、印章及金融卡（下
    稱系爭金融卡）予上訴人，由上訴人按月提領4 萬元充作利
    息，惟於94年2 月1 日以前，上訴人並未參與以系爭金融卡
    提領被上訴人銀行帳戶存款支付系爭借款之利息，不了解其
    提領利息情形，惟自93年6 月起至94年4 月止，上訴人前後
    共提領10次合計48萬6 千元之金額，除將其中32萬2 千元抵
    充系爭借款之利息外，其餘16萬4 千元均已由被上訴人丙○○向上訴人之會計丁○○領回，業經證人丁○○於本件95年
    3 月15日準備程序期日到庭證稱系爭借款在94年1 月31日以
    前之帳目係由伊與被上訴人丙○○核對，由被上訴人丙○○
    依其每月實領薪津多寡及入帳日期通知提款，並於93年9 月
    2 日領回上訴人多領之24,000元及33,000元等語在卷。
三、被上訴人既與上訴人約定系爭借款按月息4 分計算，經換算
    每日利息為547 元，是上訴人於系爭借款清償日屆至後，於
    94年5 月、6 月間所提領之59,800元自應抵充被上訴人遲延
    給付系爭利息之翌日即94年1 月8 日起共110 日，即至94年
    4 月26日止之利息，並得請求被上訴人連帶給付自94年4 月
    27日起至清償日止，按年利率百分之20計算之利息。又兩造
    就系爭借款所約定之違約金應屬適當，原審予以核減，自不
    足以督促被上訴人履行償還系爭借款之義務及賠償上訴人之
    損失。綜上，原審為不利上訴人認定之部分，自有未當，爰
    提起本件上訴，請求廢棄原判決，改判如前開聲明。
參、證據：除援用第一審所提證據外，並聲請訊問證人丁○○、
    蔡琦嶺。
乙、被上訴人丙○○方面：
壹、聲明：如主文所示。
貳、陳述：除與原判決記載相同者，茲引用之外，補稱：
    伊不知上訴人是否有代墊系爭酒店代墊款26,667元，亦不知
    上訴人主張上開代墊之情形，伊認同原審判決關於系爭借款
    之算法。
丙、被上訴人甲○○方面：
    被上訴人未於本件言詞辯論期日到庭辯論，亦未提出準備書
    狀為何主張或陳述。
    理  由
壹、程序部分：
    按於簡易第二審程序，訴之變更或追加，非經他造同意，不
    得為之；但擴張或減縮應受判決事項之聲明者，不在此限，
    民事訴訟法第446 條第1 項、第255 條第1 項第3 款定有明
    文。上訴人提起本件上訴，原聲明求為廢棄部分原判決，請
    求被上訴人再連帶給付上訴人100 萬元，及自94年4 月27日
    起至清償日止，按年利率百分之20計算之利息，其逾期在6
    個月以內部分，並按上開利率百分之10，逾期超過6 個月部
    分，按上開利率百分之20計算之違約金。嗣於本件95年4 月
    13日言詞辯論期日，當庭變更聲明如其前揭聲明所示，核係
    減縮應受判決事項之聲明，揆諸前揭規定，並無不合，應予
    准許。
貳、實體部分：
一、上訴人起訴主張：被上訴人丙○○前於93年5 月6 日邀同被
    上訴人甲○○為連帶保證人，共同簽發發票日為93年5 月6
    日，到期日為94年4 月30日，面額100 萬元之本票1 紙（下
    稱系爭本票），據以向上訴人借得系爭100 萬元借款，約定
    應於94年4 月30日清償，借款利息按年利率百分之48計算，
    如遲延還款，其逾期在6 個月以內部分，另按上開利率百分
    之10，逾期超過6 個月部分，則另按上項利率百分之20計算
    違約金。詎被上訴人丙○○屆期並未還款。爰提起本件訴訟
    ，依消費借貸及連帶保證之法律關係，請求被上訴人連帶給
    付100 萬元及自94年2 月1 日起至清償日止，按年利率百分
    之20計算之利息，並自94年2 月1 日起至清償日止，其逾期
    在6 個月以內部分，另按上開利率百分之10，逾期超過6 個
    月部分，另按上開利率百分之20計算之違約金。惟原審僅判
    命被上訴人連帶給付上訴人793,000 元及自94年5 月30日起
    至清償日止，按年利率百分之20計算之利息，並按年利率百
    分之0.1 計算之違約金，而駁回上訴人其餘之訴。爰提起本
    件上訴，請求廢棄部分原判決，改判決如其前揭聲明所示等
    語。（關於原判決駁回上訴人請求之違約金部分，經上訴人
    為上開減縮後，業經確定。）
二、被上訴人丙○○以：伊確與甲○○共同立具切結書（下稱系
    爭切結書），並共同簽發系爭本票1 紙交上訴人收執，據以
    向上訴人借款100 萬元，伊並將系爭金融卡交予上訴人，由
    上訴人按月提領4 萬元充作系爭借款之利息，惟上訴人實際
    交付之借款金額僅90萬元，且上訴人自93年5 月6 日起持系
    爭金融卡提領之金額超過伊應支付之系爭借款利息，經以該
    多領之金額抵充後，伊僅積欠如原判決所示之本息未清償，
    伊不知上訴人是否有代墊系爭酒店代墊款26,667元，亦不知
    上訴人主張上開代墊之情形，惟伊認同原審判決關於系爭借
    款及其所欠系爭借款本息之算法等語置辯。被上訴人甲○○
    未於本件言詞辯論期日到庭辯，惟據其於原審到庭所為陳述
    略以：伊確擔任系爭借款之連帶保證人，惟伊不清楚系爭借
    款之詳情等語置辯。
三、按稱消費借貸者，謂當事人一方移轉金錢或其他代替物之所
    有權於他方，而約定他方以種類、品質、數量相同之物返還
    之契約。且按借用人應於約定期限內，返還與借用物種類、
    品質、數量相同之物，未定返還期限者，借用人得隨時返還
    ，貸與人亦得定1 個月以上之相當期限，催告返還。又稱保
    證者，謂當事人約定，一方於他方之債務人不履行債務時，
    由其代負履行責任之契約；連帶債務之債權人，得對於債務
    人中之1 人或數人或其全體，同時或先後請求全部或一部之
    給付。民法第474 條第1 項、第478 條、第739 條、第273
    條第1 項分別定有明文。經查，本件上訴人主張被上訴人丙○○邀同甲○○為連帶保證人，共同立具系爭切結書並簽發
    系爭本票，據以向其借用系爭100 萬元借款，清償日為94年
    4 月30日，利息按年利率百分之48計算，如遲延還款，其逾
    期在6 個月以內部分，另按上開利率百分之10，逾期超過6
    個月部分，則另按上項利率百分之20計算違約金，惟被上訴
    人丙○○嗣未依約還款等情，業據上訴人提出與所述相符之
    系爭本票、切結書、上訴人設於安泰商業銀行八德簡易型分
    行第00000000000000號帳戶於93年5 月6 日之交易明細資料
    及上訴人當日於該分行匯款90萬元予被上訴人丙○○之匯款
    委託書各1 紙為證，核與證人即上訴人之會計丁○○於本件
    95年3 月15日準備程序期日到庭結證所述相符，並為被上訴
    人所不爭執，自堪信為真實。是上訴人提起本件訴訟，依消
    費借貸及連帶保證之法律關係，請求被上訴人連帶清償系爭
    借款，固屬有據。惟上訴人既係依消費借貸及連帶保證之法
    律關係為其本件訴訟標的，指稱其實際交付之系爭借款金額
    為100 萬元，且其以系爭金融卡多領之金額均經被上訴人丙○○取回，則為被上訴人丙○○以前詞否認。是本件應審究
    之爭點為：（一）上訴人實際交付被上訴人丙○○之系爭借
    款金額？（二）被上訴人丙○○就系爭借款，其已清償之本
    金及利息金額？爰分論如下。
四、按「約定利率，超過週年百分之20者，債權人對於超過部分
    之利息，無請求權」。又「債權人除前條限定之利息外，不
    得以折扣或其他方法，巧取利益。」民法第205 條、第206
    條分別定有明文。而自貸與金額中預扣利息，該預扣部分既
    未實際交付借用人，自不能認為係貸與本金額之一部，故利
    息先扣之消費借貸，其據以計算利息之本金額應以利息預扣
    後實際交付借用人之金額為準，亦經最高法院分別著有29年
    上字第1306號判例、77年度臺上字第164 號判決意旨，可資
    參照。經查，本件上訴人指稱其實際交付被上訴人丙○○之
    借款金額為100 萬元，固據其提出系爭本票、切結書各1 紙
    為證，系爭本票、切結書固亦載明系爭借款金額為100 萬元
    ，惟被上訴人丙○○既抗辯其僅向上訴人借到90萬元，則上
    訴人自應就其曾實際交付另10萬元予被上訴人丙○○之事實
    負舉證之責。經查：
（一）依上訴人所舉證人丁○○於本件95年3 月15日準備程序期
      日到庭結證略稱上訴人於93年5 月6 日指示伊至銀行提領
      100 萬元，除其中90萬元依被上訴人丙○○之要求匯入其
      設於台北富邦商銀行環北分行之前揭帳戶外，經上訴人與
      被上訴人丙○○於當日合意先行扣除自借款日即93年5 月
      6 日至同年月31日之利息33,333元及同年6 月份之利息4
      萬元，合計73,333元等語，經伊於卷附之系爭借款利息帳
      簿（參本院卷第32頁，下稱系爭利息帳簿）載明其預扣利
      息之日期、金額及預扣利息之期間等語（參本院卷第35頁
      ）。上訴人並當庭確認丁○○上開證述確屬實在，則依上
      開法文判決所示意旨，上開由上訴人預扣之利息73,333元
      自不得計入系爭借款之本金。
（二）上訴人另稱被上訴人前曾表示請伊至酒店喝酒，該項酒店
      消費款3 萬元（下稱系爭酒店消費款）應由被上訴人負擔
      ，惟該項金額實際係由上訴人代為墊付，應由被上訴人負
      責償還，兩造並曾約定以將系爭酒店代墊款以上開10萬元
      扣除上開73,333元利息之餘額26,667元抵付，由被上訴人
      償還予上訴人收受。惟依本件支付命令卷所附上訴人請求
      被上訴人連帶給付系爭借款之聲請狀（附於本件支付命令
      卷第4 頁），及上訴人於原審所提94年7 月29日準備書狀
      （附於原審卷第7 頁）所載，上訴人均僅指稱被上訴人共
      同簽發系爭本票，或向其借用系爭100 萬元，並未提及其
      曾代被上訴人代墊系爭酒店消費款之情形。嗣經被上訴人
      丙○○於原審94年9 月5 日言詞辯論期日當庭抗辯上訴人
      僅交付前揭90萬元借款，並未交付上開10萬元（參原審卷
      第16頁）後，上訴人始於94年9 月23日補正狀內（參原審
      卷第42頁）陳稱上開代墊款之情事，所述已非可盡信。且
      上訴人於上開補正狀指稱其與被上訴人、蔡琦嶺係於93年
      5 月底協議以上開26,667元償還上訴人代墊之系爭酒店消
      費款3 萬元，並扣除系爭借款93年6 月份之利息4 萬元，
      核與其在本件上訴狀（附於本院卷第8 頁）指稱系爭酒店
      消費款為26,667元之消費金額，及其於本件95年1 月20日
      準備程序期日當庭陳稱上開10萬元係其在93年5 月6 日交
      付現金，經被上訴人丙○○當場返還上開33,333元利息及
      26,667元之代墊酒店消費款，合計當場返還6 萬元等語不
      符；與證人丁○○於本件前揭期日到庭結證稱於93年5 月
      6 日交付系爭借款當日，被上訴人丙○○即當場同意上訴
      人扣除上開5 、6 月份之利息各33,333元、4 萬元及上訴
      人所稱代付酒店款項2 萬多元，且兩造當場並未明確表示
      系爭酒店代墊款之金額，伊亦不知該項代墊款之正確金額
      等語，及卷附系爭利息帳簿載明上開5 、6 月份利息係在
      93年5 月6 日借款當日即先行扣除，均有不符。是上訴人
      指稱被上訴人曾於93年5 月底同意以上開26,667元償還其
      所代墊之系爭酒店消費款，自無可採。退一步言，縱認上
      訴人曾於93年5 月底與被上訴人丙○○、蔡琦嶺協議償還
      系爭酒店代墊款，惟其時間既係在兩造於93年5 月6 日訂
      定系爭借款契約之後，更足佐證上訴人於93年5 月6 日借
      款當日，並未交付上開26,667元予被上訴人丙○○收受，
      是縱其等事後曾約定如何償還系爭酒店消費代墊款，亦屬
      系爭借款契約成立後之另項約定，自不得溯及認為上訴人
      於前揭借款當日曾交付上開26,667元予被上訴人丙○○；
      上訴人聲請傳訊蔡琦嶺到庭作證明，核無必要。此外，上
      訴人既未舉證證明其確曾交付上開26,667元予被上訴人丙○○收受，依前引法文判決所示意旨，自不得將此部分金
      額列入系爭借款本金，亦不得據以計算系爭借款之利息。
（三）綜上，應認被上訴人丙○○抗辯上訴人實際僅交付系爭90
      萬元借款，並未交付上開另10萬元為可採，上訴人指稱其
      已實際交付上開另10萬元予被上訴人丙○○收受，自屬無
      據。是被上訴人抗辯兩造間之系爭借款本金應以90萬元計
      算，自屬有據。
五、另按「約定利率，超過週年百分之20者，債權人對於超過部
    分之利息，無請求權。」民法第205 條定有明文。依卷附為
    兩造所不爭執之系爭切結書及本票記載，兩造係約定由被上
    訴人丙○○交付系爭金融卡予上訴人，由上訴人按月自該帳
    戶提領4 萬元抵充系爭借款利息，換算其週年利率為百分之
    52 ， 顯超過民法第205 條規定最高利率之限制。惟依民法
    上開條文規定，應認僅債權人即上訴人就該超過最高利息限
    制之部分無請求權，則債務人即被上訴人丙○○如就超過部
    分之利息任意給付，經上訴人受領時，自不得謂係不當得利
    而請求返還，此參最高法院29年上字第1306號判例意旨即明
    。本件兩造就系爭借款利息之支付方式，既約定由被上訴人
    丙○○交付系爭金融卡予上訴人，由上訴人按月提領4 萬元
    抵充利息，已如前述，是就上訴人業已提領抵充之部分，應
    認係被上訴人丙○○已任意給付之部分，被上訴人丙○○自
    不得再向上訴人為主張。
六、且按：
（一）「清償人所提出之給付，應先抵充費用，次充利息，次充
      原本。」民法第323 條前段定有明文。經查，依被上訴人
      丙○○設於台灣銀行中壢分行之系爭帳戶歷史交易明細查
      詢、系爭金融卡之掛失補發等資料所載（附於原審卷第32
      至40頁），除因被上訴人丙○○在94年6 月10日掛失系爭
      金融卡，於同年月22日補發，於補發金融卡後之提款交易
      不能證明係上訴人所提領，應不予算入外，其自93年5 月
      6 日起至94年6 月22日止，以系爭金融卡提領之金額分別
      為：93年6 月提領5 萬元、93年7 月提領4 萬元、93年8
      月提領4 萬元、93年9 月提領64,000元、93年10月提領73
      ,000 元 、93年11月提領57,000元、93年12月提領67,000
      元、94年1 月提領93,000元、94年2 月無提領紀錄、94年
      3 月提領1,000 元、94年4 月提領1,000 元、94年5 月提
      領9,800 元、94年6 月提領52,000元。上訴人雖辯稱其僅
      提領自93年6 月起至94年1 月止，每月提款4 萬元之部分
      ，否認曾提領上開其餘金額，惟上訴人既自承被上訴人丙○○在其交付上開90萬元之同日即93年5 月6 日即交付系
      爭金融卡，其間被上訴人丙○○曾取回系爭金融卡約2 次
      ，1 次係變更晶片IC卡，1 次係提款用，其不清楚詳細提
      領情形，要問公司小姐丁○○等語（參原審卷第49頁），
      則上訴人上開所辯已無足取。且依前揭系爭帳戶歷史交易
      明細查詢等資料所示，在前開期間內，被上訴人丙○○雖
      曾於94年1 月7 日向該行領取晶片金融卡，惟系爭金融卡
      既經約定交付上訴人，供上訴人按月提領4 萬元抵充利息
      ，兩造並立具系爭切結書，又由被上訴人共同簽發系爭本
      票擔保，則上訴人為確保其得如期收取利息，自不可能任
      由被上訴人丙○○取回系爭金融卡而未限期取回之可能，
      參以上開交易明細資料及系爭利息帳簿所載，上訴人以系
      爭金融卡提款抵充利息之時間跨越被上訴人丙○○上開領
      取晶片卡之時間，甚至於94年6 月份尚提領52,000元，是
      上訴人辯稱其自94年2 月起即未提領，亦未超額提領，均
      與事實不符；足認於上開期間以系爭金融卡所為相關提款
      ，均係上訴人所提領之款項。
（二）按「利息或其他報償，應於契約所定期限支付之；未定期
      限者，應於借貸關係終止時支付之。」民法第477 條前段
      定有明文。本件依系爭切結書所載，僅約明系爭借款之利
      息由上訴人按月自被上訴人丙○○之前揭帳戶提領4 萬元
      抵充，並未約定每月利息之繳息日，上訴人辯稱系爭借款
      除第1 個月利息預扣外，自次月即93年6 月起之利息均約
      定於每月1 日支付，既未舉證以實其說，且與系爭帳簿所
      載，及證人丁○○於本件前揭期日證稱93年6 月份之利息
      4 萬元已於借款當日預扣不符，所辯自不足採。則依前揭
      交易明細資料所示，上訴人係自93年6 月間開始提款，依
      一般交易習慣判斷，其所提領者自屬前月份之利息；經依
      該項提款資料計算被上訴人丙○○至94年4 月30日系爭借
      款清償期屆至前，尚欠本金為793,000 元，利息部分則已
      依約給付至94年1 月7 日止（詳如附表1 所示）。
（三）上訴人辯稱其逾領之金額均經被上訴人丙○○取回，除其
      中93年9 月1 日提領64,000元，於同年10月4 日提領73,0
      00元，並由被上訴人丙○○分別取回24,000元、33,000元
      之部分，業經被上訴人丙○○於原審自認（參原審卷第49
      頁），核與證人丁○○於本件前揭期日到庭所為證述及系
      爭利息帳簿所載相符外，其餘部分均為被上訴人丙○○所
      否認，而證人丁○○於本件前揭期日亦未證稱被上訴人丙○○曾取回其他部分之逾領款項，系爭利息帳簿亦無被上
      訴人丙○○曾取回其他部分逾領款項之紀錄，上訴人復未
      舉證以實其說，是其此部分所辯亦無足取。
（四）被上訴人丙○○就系爭借款既僅付息至94年1 月7 日止，
      且依系爭切結書所載，系爭金融卡僅供上訴人於系爭借款
      期間，自該帳戶提款抵充系爭借款之利息，是於系爭借款
      清償期於94年4 月30日屆至後，上訴人自不得再持系爭金
      融卡提款，其於上開清償期屆至後所為提領行為，顯非基
      於被上訴人丙○○之授權或同意，不得認係被上訴人丙○○任意所為之給付而不能依系爭借款原約定利率計算利息
      。則於系爭借款清償期屆至後，上訴人就系爭借款，自僅
      得請求被上訴人丙○○給付上開借款本金餘額793,000 元
      及自被上訴人丙○○遲延給付之翌日即94年1 月8 日起至
      清償日止，按法定最高利率即年利率百分之20計算之利息
      。經換算其每日利息為435 元（計算式：793,000 ×20/1
      00÷365=435 ，元以下4 捨5 入），則以上訴人於94年4
      月30日後自行提領之金額共61,800元抵充142 日之利息（
      計算式：61,800÷435=142 ，小數點以下4 捨5 入）後，
      被上訴人丙○○就系爭借款之利息已給付至94年5 月29日
      止（詳如附表2 所示）。從而，上訴人自僅得請求被上訴
      人及其連帶保證人即被上訴人甲○○連帶給付自94年5 月
      30日起至清償日止，按年利率百分之20計算給付系爭借款
      餘額793,000 元之利息。
七、綜上所述，上訴人提起本件訴訟，依消費借貸及連帶債務之
    法律關係，請求被上訴人連帶給付系爭借款本金餘額793,00
    0 元及自94年5 月30日起至清償日止，按年利率百分之20計
    算之利息，為有理由；其請求被上訴人再連帶給付207,000
    元及自94年4 月30日起至清償日止，按年利率百分之20計算
    之利息，並請求被上訴人再連帶給付按上開793,000 元借款
    餘額，自94年4 月30日起至94年5 月29日止，依年利率百分
    之20計算之利息，則均無理由，不應准許。原審就上訴人上
    開不得請求部分為上訴人敗訴之判決，核無不合，上訴意旨
    仍執陳詞，指摘原判決有如何不當之處，求予廢棄改判，為
    無理由，其上訴應予駁回。
八、本件事證已臻明確，兩造其餘攻擊防禦方法，核與本案判決
    之結果不生影響，爰不另為論述，併此敘明。
九、據上論結，本件上訴為無理由，依民事訴訟法第436 條之1
    第3 項、第449 條第1 項、第78條、第463 條、第385 條第
    1 項前段，判決如主文。
中    華    民    國    95    年    4     月    27    日
                  民事第一庭  審判長法  官  郭琇玲
                                    法  官  林望民
                                    法  官  陳勇松
以上正本係照原本作成。
本判決不得上訴。
中    華    民    國    95    年    4     月    13    日
                                    書記官  蔡佳玲
附表1：
┌──┬──────┬───────────┬─────────┐
│編號│清 償 日 期 │抵    充    情    形  │抵充後之本金餘額  │
├──┼──────┼───────────┼─────────┤
│    │93.06.10    │40,000元抵充利息      │890,000元         │
│ 1  │            │（利息給付至93.06.05）│                  │
│    │            │另10,000元抵充本金    │                  │
├──┼──────┼───────────┼─────────┤
│ 2  │93.07.13    │40,000元抵充利息      │890,000元         │
│    │            │（利息給付至93.07.05）│                  │
├──┼──────┼───────────┼─────────┤
│ 3  │93.08.10    │40,000元抵充利息      │890,000元         │
│    │            │（利息給付至93.08.05）│                  │
├──┼──────┼───────────┼─────────┤
│    │93.09.01    │40,000元抵充利息      │890,000元         │
│ 4  │            │（利息給付至93.09.05）│                  │
│    │            │被上訴人丙○○取回上訴│                  │
│    │            │人逾領之24,000元      │                  │
├──┼──────┼───────────┼─────────┤
│    │93.10.04    │40,000元抵充利息      │890,000元         │
│ 5  │            │（利息給付至93.10.05）│                  │
│    │            │被上訴人丙○○取回上訴│                  │
│    │            │人逾領之33,000元      │                  │
├──┼──────┼───────────┼─────────┤
│    │93.11.02    │40,000元抵充利息      │873,000元         │
│ 6  │            │（利息給付至93.11.05）│                  │
│    │            │另17,000元抵充本金    │                  │
├──┼──────┼───────────┼─────────┤
│    │93.12.01    │40,000元抵充利息      │846,000元         │
│ 7  │            │（利息給付至93.12.05）│                  │
│    │            │另27,000元抵充本金    │                  │
├──┼──────┼───────────┼─────────┤
│    │94.01.04    │40,000元抵充利息      │793,000元         │
│ 8  │            │（利息給付至94.01.05）│                  │
│    │94.01.07    │另13,000元抵充本金    │                  │
│    │94.01.31    │另40,000元抵充本金    │                  │
├──┼──────┼───────────┼─────────┤
│ 9  │94.02       │未給付約定利息        │793,000元         │
├──┼──────┼───────────┼─────────┤
│ 10 │94.03.03    │1,000元抵充利息       │793,000元         │
│    │            │（利息給付至94.01.06）│                  │
├──┼──────┼───────────┼─────────┤
│ 11 │94.04.01    │1,000元抵充利息       │793,000元         │
│    │            │（利息給付至94.01.07）│                  │
└──┴──────┴───────────┴─────────┘
 附表2：
┌──┬──────┬───────────┬─────────┐
│編號│清 償 日 期 │收    取    金    額  │抵   充   情   形 │
├──┼──────┼───────────┼─────────┤
│ 1  │94.05.19    │9,800元               │合計收取61,800元，│
├──┼──────┼───────────┤得抵充142日之利息 │
│ 2  │94.06.01    │52,000元              │，則被上訴人丙○○│
│    │            │                      │本件借款利息已給付│
│    │            │                      │至94.05.29止。    │
└──┴──────┴───────────┴─────────┘


司法院資訊處製作；財團法人民間司法改革基金會備份。
